# 备货损失由客户承担的会计处理

提问人：numberxu123 时间：2022-12-08 12:24:55
A公司系B客户的供应商，A公司根据B客户的生产计划组织生产，A公司会提前备料备货。
B公司根据产品的市场需求随时会调整采购计划，当某一产品的生产已达到市场需求时，B公司会通知A公司停止生产，B公司针对A公司已经生产出来的产品和采购的材料会给予一定的补偿，补偿方式采取抵减销售返利的形式，例如，A公司给予B公司销售返利金额为 200 万元，A公司因备货备料损失了 50 万元，则A公司会按照净额 150 万元向B公司提供返利，同时A公司会将损失的备料备货储存 1 年，在 1 年的时间内B客户可以随时提取，超过 1 年未提取的，A公司可以自行处理掉。
请问：A公司对于备货备料发生的 50 万损失如何处理？由于该备货备料是基于整个合同形成的，是否应将其确认为整个合同项下的成本，即在接到停止生产时将不需要交付的产成品和材料转入“主营业务成本”？

回答人：chenyiwei
由于损失的备料及产品未交付给B客户，故不确认收入，在收到客户补偿款时与已发生的成本对冲处理。
如果在接到停止生产的客户指令时，不确定已发生的成本能否获得补偿的，则先全部转入主营业务成本，到后续收到补偿款时冲减主营业务成本。